【裁判字號】    98,家訴,229
【裁判日期】    990301
【裁判案由】    給付扶養費
【裁判全文】
臺灣板橋地方法院民事判決            98年度家訴字第229號
原      告  乙○○
法定代理人  丙○○
訴訟代理人  陳志勇律師
被      告  甲○○
上列當事人間請求給付扶養費事件，本院判決如下：
    主  文
原告之訴駁回。
訴訟費用由原告負擔。
    事實及理由
一、本件原告起訴主張：原告之生母丙○○與被告於90年7 月14
    日舉行公開結婚儀式，詎被告拒絕辦理結婚登記。原告係生
    母丙○○與被告婚姻關係存續中，於90年11月16日出生，出
    生時因母丙○○未辦理結婚登記，故原告之戶籍父親欄空白
    。因被告婚後未支付家庭生活費用，原告之母於93年間與被
    告分居，雙方口頭協議由原告之生母任原告之親權人。嗣原
    告之生母丙○○負債累累，每月僅賺取薪資約新臺幣（下同
    ）2 萬5 千元，嗣經法院裁定准予更生，更生方案按月清償
    約7 千零4 元等，可認原告之生母經濟能力薄弱，不足以扶
    養原告。原告依96年臺北縣家庭平均每人每月消費支出18,
    358 元為標準，請求被告負擔原告之扶養費比例二分之一，
    即請求被告自98年11月1 日起至原告成年時即110 年11 月
    15止按月給付原告9,179 元等語。並聲明：被告應自98年11
    月1 日起至原告成年時即110 年11月15止，按月給付原告9,
    179 元。
二、民事訴訟法第249 條第2 項規定：「原告之訴，依其所訴之
    事實，在法律上顯無理由者，法院得不經言詞辯論，逕以判
    決駁回之。」。
    又按民法第1062條第1 項、第1063條第1 項分別規定：「子
    女出生日回溯第一百八十一日起至第三百零二日止，為受胎
    期間。」、「妻之受胎，係在婚姻關係存續中者，推定其所
    生子女為婚生子女。」。
三、經查：
(一)、原告主張其生母丙○○與被告於90年7 月14日舉行公開結婚
    儀式，但未辦理登記，而原告係於係其生母丙○○與被告婚
    姻關係存續中出生之情，固據其提出婚禮照片6 幀、戶籍謄
    本2 件為證。姑不論原告之生母丙○○與被告之結婚效力如
    何，因原告係於90年11月16日出生，距其生母丙○○與被告
    結婚日90年7 月14日，期間不過125 日（17+31+30+31+16）
    ，依前揭民法第1062條第1 項之受胎期間規定，顯見原告之
    生母受胎期間不在其與被告婚姻關係存續中；故依前揭民法
    第1063條第1 項規定，原告不受婚生推定為被告之子女。
(二)、因原告之生母受胎期間不在婚姻關係存續中，致原告不受推
    定為婚生子女，已如上述；再依原告提出之戶籍謄本所示，
    原告之戶籍父親欄空白，亦即被告未辦理認領原告為婚生子
    女之登記，是以，原告與被告間並無法律上父女關係存在。
(三)、因兩造間尚無法律上父女關係存在，故原告請求被告給付扶
    養費，於法即屬無據。原告應先請求生父認領為婚生子女，
    或向生父提起確認親子關係存在訴訟，經法院判決確認後，
    始得請求給付扶養費，附此敘明。
四、因本件原告之訴，依其所訴之事實，在法律上顯無理由，爰
    依民事訴訟法第249 條第2 項規定，不經言詞辯論，逕以判
    決駁回之。
五、依民事訴訟法第249 條第2 項、第78條，判決如主文。
中    華    民    國    99    年    3     月    1     日
                  家事法庭法  官  黃惠瑛
正本係照原本作成。
如不服本裁定得於送達後10日內向本院提出抗告狀，並依對造人
數提出抗告狀繕本；並應繳納抗告費新臺幣1,000 元。
中    華    民    國    99    年    3     月    1     日
                          書記官  張美玉

司法院資訊處製作；財團法人民間司法改革基金會備份。
